【裁判字號】    95,聲再,6
【裁判日期】    950816
【裁判案由】    繼續審判
【裁判全文】
臺灣高等法院民事判決                   95年度聲再字第6號
再審  原告  乙○○
再審  被告  甲○○
上列當事人間因損害賠償事件，再審原告對於中華民國95年6 月
9日本院95年度續字第3號確定判決，提起再審之訴，本院判決如
下：
    主  文
再審之訴駁回。
再審訴訟費用由再審原告負擔。
    事實及理由
一、再審原告起訴主張：(一)再審被告以時速60公里以上行經肇事
    路段，且違反禁止左轉之交通規則，致再審原告車輛受有損
    害，再審被告依法應賠償再審原告所受損害，原判決有適用
    法規顯有錯誤之再審事由。(二)原刑事上訴案（94年度交簡字
    第61號）命再審原告撤回上訴，而未判免除其刑或緩刑，本
    有未當，原判決不以再審原告可依刑事訴訟法第420條第1項
    第6款等規定為繼續審判之理由， 自有理由與主文矛盾之再
    審事由。(三)再審被告違反禁止左轉交通規則，自有過失，原
    判決不依民法第148條第2項第217條第1項等規定，主動適用
    法規，原判決亦有當事人發見未經斟酌之證物或得使用該證
    物之再審事由。(四)該引道係供神豐貨櫃場行駛之左側車道已
    有20多年，再審原告於該左側車道上或減速慢行，並注意來
    車，並無過失，應請囑託交通主管機關勘驗該引道，究屬單
    行道或左車道或逆向道，該引道係慢行道，再審被告違反禁
    止左轉之規定，亦有過失，應請囑託各地區行車事故鑑定委
    員會或中華民國車輛交通事故鑑定技術研究會再鑑定再審被
    告過失比例，據此原判決自有就影響判決之重要證物漏未斟
    酌之再審事由，為此提起本件再審之訴，求為廢棄原確定判
    決等語。
二、按再審之訴顯無再審理由者，得不經言詞辯論，以判決駁回
    之，民事訴訟法第502條明文規定。又所謂適用法規顯有錯
    誤者，不包括漏未斟酌證據及認定事實錯誤之情形在內（最
    高法院63年台上字第880號判例參照）。經查：本院原確定
    判決以再審原告與再審被告間已成立和解，且該和解並無錯
    誤而有繼續審判原因，基此駁回再審原告之聲請，於法並無
    不合，再審原告猶以再審被告違反交通規則致其受有損害應
    獲賠償等情，實與本件繼續審判無涉，縱屬有關亦為法院認
    定事實、取捨證據之職權行使，揆諸上開說明，核與民事訴
    訟法第496條第1項第1款之再審事由，尚屬有間，於法無據
    。
三、次按民事訴訟法第496條第1項第2款所謂：判決理由與主文
    顯有矛盾，係指判決依據當事人主張之事實，認定其請求或
    對造抗辯為有理由或無理由，而於主文為相反之諭示，且其
    矛盾為顯然者而言（最高法院80年台再字第130號判例參照
    ）。經查，原確定判決於理由項下，認定再審原告聲請繼續
    審判為無理由，而於主文諭示再審原告敗訴之判決，依上說
    明，即無判決理由與主文顯有矛盾之情形，本件再審原告仍
    執前詞主張原確定判決，有判決理由與主文顯有矛盾之情形
    ，即無可取。
四、再按民事訴訟法第496條第1項第13款規定「當事人發見未經
    斟酌之證物或得使用該證物者」，所謂證物，專指物證而言
    ，不包含人證在內；且指前訴訟程序事實審之言詞辯論終結
    前已存在之證物，因當事人不知有此致未經斟酌，現始知之
    ；或雖知有此而不能使用者而言。經查，本件再審原告主張
    原確定判決未依民法第148條第2項第217條第1項等規定，主
    動適用法規，當事人有發見未經斟酌之證物或得使用該證物
    之再審事由云云，又主張原確定判決未囑託各地區行車事故
    鑑定委員會或中華民國車輛交通事故鑑定技術研究會再鑑定
    再審被告過失比例，而認有影響判決之重要證物漏未斟酌云
    云。惟查，再審原告於本件再審之訴，並未提出任何可資證
    明之證物 (證人林文魁非證物），僅泛稱本件有漏未發現之
    證據存在云云，核與上開規定之證物，尚有未合，亦難認有
    理由。從而，本件再審原告等提起本件再審之訴，依首揭法
    條規定，均顯無理由，得不經言詞辯論，逕以判決駁回之。
五、據上論結，本件再審之訴，顯無再審理由，爰依民事訴訟法
    第502條第2項、第78條，判決如主文。
中    華    民    國    95    年    8     月    16    日
                    民事第三庭
                        審判長法  官  林敬修
                              法  官  藍文祥
                              法  官  劉勝吉
正本係照原本作成。
不得上訴。
中    華    民    國    95    年    8     月    17    日
                              書記官  李翠齡


司法院資訊處製作；財團法人民間司法改革基金會備份。
